---
title: "Uma história em slides"
output: 
  flexdashboard::flex_dashboard:
    storyboard: true
---

```{r setup, include=FALSE}
library(flexdashboard)
library(tidyverse)
library(viridis)
library(plotly)
library(gapminder)
library(gridExtra)
packageVersion('plotly')
theme_set(theme_bw())


respostas = read_csv(here::here("data/enade-ccc-2017.csv"),
                     col_types = "cccdccdddc")

cursos = respostas %>% 
    group_by(UF) %>% 
    summarise(n = n(), 
              media = mean(media))

criterios = respostas %>% 
    group_by(UF, categoria) %>% 
    summarise(media = mean(media))

```


### Parte 1


```{r}

ufcg <- respostas %>% filter(IES == "UFCG") %>%  group_by(categoria) %>% summarise(m = mean(media))
ufrj <- respostas %>% filter(IES == "UFRJ") %>%  group_by(categoria) %>% summarise(m = mean(media))
ufmg <- respostas %>% filter(IES == "UFMG") %>%  group_by(categoria) %>% summarise(m = mean(media))
ufpe <- respostas %>% filter(IES == "UFPE") %>%  group_by(categoria) %>% summarise(m = mean(media))
ufrgs <- respostas %>% filter(IES == "UFRGS") %>%  group_by(categoria) %>% summarise(m = mean(media))

p <- plot_ly(
    type = 'scatterpolar',
    fill = 'toself'
  ) %>% 
  add_trace(
    r = ufcg$m,
    theta = ufcg$categoria,
    name = 'UFCG'
  ) %>% 
  add_trace(
    r = ufrj$m,
    theta = ufrj$categoria,
    name = 'UFRJ'
  ) %>%
    add_trace(
    r = ufmg$m,
    theta = ufmg$categoria,
    name = 'UFMG'
  ) %>%
    add_trace(
    r = ufpe$m,
    theta = ufpe$categoria,
    name = 'UFPE'
  ) %>%
    add_trace(
    r = ufrgs$m,
    theta = ufrgs$categoria,
    name = 'UFRGS'
  ) %>%
  layout(
    polar = list(
      radialaxis = list(
        visible = T,
        range = c(0,6)
      )
    )
  )


ggplotly(p)


```



***

Para uma melhor visualização é recomendado omitir os resultados de algumas universidade, basta clicar na legenda referente a instituição que deve desaparecer do gráfico e para habilitar novamente, um segundo clique. 

Para elaborar o seguinte texto consideramos comparações entre dois cursos, sempre o da UFCG com o de outra universidades. Selecionamos através de pesquisas quais os 4 curso de Ciência da Computação mais bem avaliados.

* A UFRJ é a universidade mais bem avaliada do Brasil, segundo site1 e site2.
Nos dados coletados para as categorias apresentadas, Curso em Geral, Infraestrutura, Aprendizagem além do técnico, Ensino apoio e avaliação e Outros, suas médias são 4.46, 4.10, 4.16, 4.0 e 4.8 respectivamente, representadas pelos pontos.

Resolvemos comparar uma das melhores universidades do país com a nossa, a UFCG. Ignorando a categoria `Outros`, pois não temos perguntas que se encaixem na mesma, apesar do título da UFRJ a universidade paraibana possui uma média maior em todas as categorias. 


* A UFMG é a segunda federal mais bem colocada, mas a UFCG continua com uma média acima em maioria das categorias, com exceção da Infraestrutura, com a diferença de aproximadamenente 0,5. 

* Também mais bem avaliada na categoria Infraestutura, a UFPE é a quinta no rank de melhores cursos de computação, mas fica abaixo da média da UFCG em todas as outras categorias. 


* Na quarta posição geral do rank, a UFRGS tem um resultado similar ao da UFPE. Apesar de estar abaixo de todos os cursos dessas universidades, na 15a, o curso de computação da UFCG tem sua média, dividida em categorias, maiores, com execeção apenas da Infraestrutura. 





### Parte 2

```{r}
cursos %>% 
    ggplot(aes(x = UF, y = media)) + 
    geom_col() + 
    coord_flip()
```

*** 

Comentário do Frame 2.


### Parte 3

```{r}
cursos %>% 
    ggplot(aes(x = UF, y = n)) + 
    geom_col()
```

*** 

Mais um comentário
